【裁判字號】    92,簡上,65
【裁判日期】    920909
【裁判案由】    贓物
【裁判全文】
臺灣屏東地方法院刑事判決                          九十二年度簡上字第六五號
    上訴人即被告  甲○○
右上訴人因贓物案件，不服本院屏東簡易庭九十二年度屏簡字第一二○號，中華民國
九十二年四月三十日刑事簡易判決（聲請簡易判決處刑案號：九十二年度偵字第七四
一號）提起上訴，本院判決如左：
      主  文
上訴駁回。
      事實及理由
一、本件犯罪事實與原審刑事簡易判決書所載相同，茲引用之（如附件）。另補充：
    本件機車為劉康瑞美所有，由乙○○使用，一九九六年出廠，排氣量一二五ＣＣ
    。
二、被告甲○○否認犯行，辯稱：伊係以新台幣（以下同）二萬五千元向賴姓男子（
    年籍、名字及住居所均不詳）購得本件機車，賴姓男子賣機車時有表示該機車已
    註銷，伊雖有懷疑係贓車，但該男子保證來源無問題，伊不知係贓車云云。惟查
    ：
（一）本件機車係乙○○於民國九十一年二月二十八日，在屏東縣內埔鄉美和技術學
      院停車場失竊之贓車，此業經乙○○於警訊中陳明在卷，並有「車輛竊盜、車
      牌失竊資料個別查詢報表」一份附卷可按。被告所買受之本件機車確屬他人失
      竊之贓車無疑。
（二）被告購買本件機車時，該機車已無車牌，售機車之賴姓男子亦無法提供該機車
      之行車執照，此均經被告於偵查及本院審理中供承明確，堪可認為真實。按諸
      常理，本件機車於被告購買時雖已出廠約六年，然仍可騎用，此為被告所不否
      認，且被告亦係換掛其母李余石螺之ＴＸＬ─○九七號車牌後騎用該機車被查
      獲，足見該車仍具正常使用之功能，車況顯未至註銷車牌不再使用之程度，被
      告係心智正常之成年人豈有輕信賴姓男子所言該車行照及車牌已註銷等詞之理
      。再者，被告雖辯稱係以二萬五千元購得該機車。然該機車係已出廠近六年之
      一二五ＣＣ機車，此有上開查詢報表在卷可憑，其中古交易行情已顯無二萬五
      千元之價值，此徵諸乙○○於警訊中自承該機車市價約五千元益明。被告買機
      車時，該機車並無牌照及行車執照，價值應更低於一般交易價格，其不可能有
      二萬五千元之價值更為一般成年人所明知，被告殊無可能以二萬五千元之高價
      購得此機車已屬顯然，且無論該機車行照及牌照是否已註銷，被告未取得任何
      車籍資料或註銷證明，亦無可能將價金交付該賴姓男子。綜此被告所辯顯無足
      採，其明知本件機車係贓車而故買之犯罪事實應堪認定。
三、核被告所為係犯刑法第三百四十九條第二項故買贓物罪。原判決以被告犯行事證
    明確而論以同條項故買贓物罪，並適用刑事訴訟法第四百四十九條第一項、刑法
    第三百四十九條第二項、第四十一條第一項前段、罰金罰鍰提高標準條例第一條
    前段、第二條，逕以簡易判決處刑，認事用法均無違誤。且本院審酌被告故買之
    贓物僅中古機車一輛，價值非鉅，且故買後係供己使用，惟犯後一再否認犯行，
    虛詞為辯，態度不佳等一切情狀，認原審量處被告有期徒刑三月，並諭知如易科
    罰金之折算標準，量刑亦屬妥適。上訴人即被告仍執陳詞提起上訴顯無理由，應
    予駁回。
據上論斷，應依刑事訴訟法第四百五十五條之一第三項、第三百六十八條、第三百七
十三條，判決如主文。
本件經檢察官林津鋒到庭執行職務。
中        華        民         國       九十二      年      九  月  九  日
                                      臺灣屏東地方法院刑事第三庭
                                          審判長  法  官   蔡國卿
                                                  法  官   洪乙心
                                                  法  官   李淑惠
右正本證明與原本無異。
不得上訴。
                                                  書記官   曾文玲
中    華    民    國     九十二      年      九      月       十      日


司法院資訊處製作；財團法人民間司法改革基金會備份。
